nl: Zakelijk en industrieel > Wetenschap en laboratoriums > Laboratoriumapparatuur > Accessoires voor microscopen: Microscoopcamera's; Oogdoppen en adapters voor microscopen; Objectieflenzen voor microscopen; Vervangende lampen voor microscopen; Objectglaasjes voor microscopen
hu: Üzlet és ipar > Tudomány és laboratórium > Laboratóriumi berendezések > Mikroszkóp-kiegészítők: Mikroszkóp-kamerák; Mikroszkóp-okulárok és -adapterek; Mikroszkóp-objektív-lencsék; Mikroszkóp-csereizzók; Mikroszkóp-tárgylemezek
hr-HR: Posao i industrija > Znanost i laboratorij > Laboratorijska oprema > Pribor za mikroskop: Kamere za mikroskop; Okulari i adapteri za mikroskop; Leće za mikroskopske objektive; Zamjenske žarulje za mikroskop; Mikroskopska stakalca
tr: İş ve Endüstri > Bilim ve Laboratuvar > Laboratuvar Ekipmanları > Mikroskop Aksesuarları: Mikroskop Kameraları; Mikroskop Göz Mercekleri ve Adaptörleri; Mikroskop Objektif Lensleri; Mikroskop Yedek Ampulleri; Mikroskop Slaytları
lt-LT: Verslas ir pramonė > Mokslas ir laboratorijos > Laboratorinė įranga > Mikroskopų priedai: Mikroskopiniai fotoaparatai; Mikroskopų okuliarai ir adapteriai; Mikroskopų objektyvų lęšiai; Atsarginės lemputės mikroskopams; Objektiniai stikleliai
es: Economía e industria > Ciencia y laboratorio > Equipo de laboratorio > Accesorios para microscopios: Cámaras para microscopios; Adaptadores y oculares para microscopios; Objetivos para microscopios; Bombillas de repuesto para microscopios; Portaobjetos para microscopios
sl-SI: Posel in industrija > Znanost in laboratorij > Laboratorijska oprema > Dodatki za mikroskope: Mikroskopske kamere; Okularji in adapterji za mikroskop; Leče za mikroskopske objektive; Nadomestne žarnice za mikroskope; Mikroskopska stekla
de: Wirtschaft & Industrie > Wissenschaft & Labor > Laborausstattung > Mikroskopzubehör: Mikroskopkameras; Mikroskopokulare & Adapter; Mikroskop-Objektivlinsen; Ersatzlampen für Mikroskope; Objektträger
cs: Obchod a průmysl > Věda a laboratoře > Laboratorní vybavení > Mikroskopy – příslušenství: Kamery k mikroskopům; Okuláry a adaptéry k mikroskopům; Čočky do objektivů mikroskopů; Náhradní žárovky do mikroskopů; Sklíčka do mikroskopů
da: Erhverv og industri > Videnskab og laboratorier > Laboratorieudstyr > Mikroskop – tilbehør: Mikroskop – kameraer; Mikroskop – okularer og adaptere; Mikroskop – objektiver; Mikroskop – pærer; Mikroskop – objektglas
ja: ビジネス・産業 > 科学・実験 > 実験器具 > 顕微鏡関連用品: 顕微鏡用カメラ; 顕微鏡用接眼レンズ・アダプター; 顕微鏡用対物レンズ; 顕微鏡用電球; 顕微鏡用スライドガラス
sv: Företag och industri > Vetenskap och laboratorium > Laboratorieutrustning > Mikroskoptillbehör: Mikroskopkameror; Mikroskopokular och adaptrar; Objektivlinser för mikroskop; Ersättningslampor till mikroskop; Objektglas
vi: Kinh doanh & Công nghiệp > Khoa học & Phòng thí nghiệm > Thiết bị phòng thí nghiệm > Phụ kiện kính hiển vi: Máy ảnh kính hiển vi; Mắt kính và bộ điều hợp kính hiển vi; Ống kính đối tượng kính hiển vi; Bóng đèn thay thế cho kính hiển vi; Bản kính mang vật ở kính hiển vị
th: ธุรกิจและอุตสาหกรรม > วิทยาศาสตร์และห้องแล็บ > อุปกรณ์ห้องแล็บ > อุปกรณ์กล้องจุลทรรศน์: กล้องจับภาพของกล้องจุลทรรศน์; เลนส์ใกล้ตาและอะแดปเตอร์ของกล้องจุลทรรศน์; เลนส์ใกล้วัตถุของกล้องจุลทรรศน์; หลอดไฟอะไหล่กล้องจุลทรรศน์; สไลด์สำหรับกล้องจุลทรรศน์
zh-CN: 商业/工业 > 科学与实验 > 实验室设备 > 显微镜配件: 显微镜相机; 显微镜目镜与转接器; 显微镜物镜; 显微镜替换用灯; 显微镜载玻片
ko: 비즈니스/산업 > 과학/연구 > 실험 기구 > 현미경 부대용품: 현미경 카메라; 현미경 접안 렌즈/어댑터; 현미경 대물 렌즈; 현미경 교체용 전구; 현미경 슬라이드
pt-PT: Business e industrial > Ciência e laboratório > Equipamento de laboratório > Acessórios de microscópio: Câmaras de microscópio; Óculos e adaptadores de microscópio; Lentes de objetiva de microscópio; Lâmpadas de substituição de microscópio; Lamelas de microscópio
sk-SK: Obchod a priemysel > Vedecké laboratórium > Laboratórne vybavenie > Príslušenstvo k mikroskopom: Kamery k mikroskopom; Mikroskopické okuláre a adaptéry; Objektívy mikroskopu; Náhradné žiarovky mikroskopu; Mikroskopické sklíčka
bg-BG: Бизнес и промишленост > Наука и лаборатория > Лабораторно оборудване > Аксесоари за микроскоп: Микроскопски камери; Микроскопски окуляри и адаптери; Микроскопски обективи; Резервни крушки за микроскоп; Предметни стъкла за микроскоп
ro-RO: Afaceri și sectorul industrial > Știință și laborator > Echipamente de laborator > Accesorii pentru microscoape: Camere pentru microscop; Oculare și adaptoare pentru microscop; Lentile obiectiv pentru microscop; Becuri de schimb pentru microscop; Lame de microscop
ru: Бизнес и промышленность > Лабораторное и научное оборудование > Лабораторное оборудование > Аксессуары для микроскопов: Камеры для микроскопов; Окуляры и адаптеры для микроскопов; Объективы для микроскопов; Лампы для микроскопов; Предметные стекла для микроскопов
fi: Yritys ja teollisuus > Tiede ja laboratorio > Laboratorio­laitteet > Mikroskooppitarvikkeet: Mikroskooppikamerat; Mikroskoopin silmäosat ja adapterit; Mikroskoopin objektiivit; Mikroskoopin varalamput; Mikroskoopin näytelasit
el: Επιχειρηματικός & βιομηχανικός εξοπλισμός > Επιστήμη & εργαστήριο > Εργαστηριακός εξοπλισμός > Αξεσουάρ μικροσκοπίου: Κάμερες μικροσκοπίου; Προσοφθάλμια και προσαρμογείς μικροσκοπίου; Αντικειμενικοί φακοί μικροσκοπίου; Ανταλλακτικές λάμπες μικροσκοπίου; Αντικειμενοφόρες πλάκες
zh-TW: 商業與各產業 > 科學和實驗室 > 實驗室器材 > 顯微鏡配件: 顯微鏡攝影機; 顯微鏡目鏡/轉接筒; 顯微鏡接物鏡; 顯微鏡替換用燈泡; 顯微鏡載玻片
en: Business & Industrial > Science & Laboratory > Laboratory Equipment > Microscope Accessories: Microscope Cameras; Microscope Eyepieces & Adapters; Microscope Objective Lenses; Microscope Replacement Bulbs; Microscope Slides
pt-BR: Comercial e industrial > Ciência e laboratório > Equipamentos de laboratório > Acessórios para microscópios: Câmeras microscópicas; Oculares e adaptadores para microscópios; Lentes objetivas para microscópios; Lâmpadas de reposição para microscópios; Lâminas para microscópios
fr: Entreprise et industrie > Sciences et laboratoire > Matériel de laboratoire > Accessoires pour microscopes: Appareils photo pour microscopes; Adaptateurs et oculaires pour microscopes; Objectifs pour microscopes; Ampoules de remplacement pour microscopes; Lames pour microscopes
pl: Biznes i przemysł > Badania naukowe i laboratoryjne > Sprzęt laboratoryjny > Akcesoria do mikroskopu: Kamery mikroskopowe; Okulary i adaptery do mikroskopu; Obiektywy do mikroskopu; Zapasowe żarówki do mikroskopu; Szkiełka podstawowe do mikroskopu
it: Commercio e industria > Scienza e laboratorio > Strumenti da laboratorio > Accessori per microscopio: Fotocamere per microscopio; Oculari e adattatori microscopio; Obiettivi per microscopio; Lampade per microscopio; Vetrini per microscopio
nb: Forretninger og industri > Vitenskap og laboratorier > Laboratorieutstyr > Mikroskoptilbehør: Mikroskopkameraer; Øyedeler og adaptere for mikroskoper; Objektivlinser for mikroskoper; Erstatningspærer for mikroskoper; Objektglass for mikroskoper